【裁判字號】    97,訴,163
【裁判日期】    970313
【裁判案由】    毒品危害防制條例
【裁判全文】
臺灣高雄地方法院刑事判決               97年度訴字第163號
公  訴  人  臺灣高雄地方法院檢察署檢察官
被      告  乙○○
上列被告因毒品危害防制條例案件，經檢察官提起公訴（96年度
毒偵字第10335 號），經本院裁定改行簡式審判程序，判決如下
：
    主  文
乙○○施用第一級毒品，累犯，處有期徒刑捌月。扣案海洛因壹
包（檢驗後淨重零點壹零參公克），沒收銷燬之。
    事  實
一、乙○○前於民國91年間因施用毒品案件，經本院以91年度毒
    聲字第7417號裁定送觀察、勒戒後，認無繼續施用毒品傾向
    ，經臺灣高雄地方法院檢察署檢察官以91年度毒偵字第5412
    號為不起訴處分確定；復於93年間因施用毒品案件，經臺灣
    高等法院高雄分院以94年度上訴字第351 號判處有期徒刑1
    年確定，於95年7 月10日因縮短刑期假釋出監，甫於95年8
    月14日因保護管束期滿視為執行完畢。詎其仍不知悔改，猶
    未戒除毒癮，明知海洛因係經政府公告，列為毒品危害防制
    條例第2 條第2 項第1 款之第一級毒品，未經許可不得持有
    、施用，竟基於施用第一級毒品海洛因之犯意，於96年10月
    29日上午7 時許，在其位於高雄市苓雅區○○○路39巷47號
    住處，以針筒注射方式，施用第一級毒品海洛因1 次。嗣於
    96年10月30日於高雄市三民區○○○路與瑞源街口，因形跡
    可疑，為警盤查，扣得其所有第一級毒品海洛因1 包（檢驗
    前淨重0.109 公克、檢驗後淨重0.103 公克），並經其同意
    採尿送驗，結果呈海洛因代謝後之嗎啡陽性反應，而查悉上
    情。
二、案經高雄市政府警察局三民第一分局報請臺灣高雄地方法院
    檢察署檢察官偵查起訴。
    理  由
一、本件被告乙○○所犯係死刑、無期徒刑、最輕本刑為3 年以
    上有期徒刑以外之罪，其於準備程序中就被訴事實為有罪之
    陳述，經法官告知簡式審判程序之旨，並聽取公訴人及被告
    之意見後，認為適宜由受命法官獨任進行簡式審判程序，依
    刑事訴訟法第273 條之1 第1 項規定，裁定由受命法官獨任
    進行審判程序。又本件之證據調查，依刑事訴訟法第273 條
    之2 規定，不受同法第159 條第1 項、第161 條之2 、第16
    1 條之3 、第163 條之1 及第164 條至第170 條規定之限制
    ，均合先敘明。
二、訊據被告乙○○對於在上揭時、地，以上述方法施用第一級
    毒品海洛因之犯罪事實坦承不諱（本院卷第36頁），被告對
    於在96年10月30日14時45分許在高雄市三民區○○○路與瑞
    源街口為警盤查，扣得海洛因1 包，並經其同意採尿送驗，
    由警方提供乾淨空瓶予被告親自排放尿液，並由其親自封緘
    之過程，亦不爭執（警卷第3 至6 頁）；被告尿液送驗結果
    ，經高雄市立凱旋醫院以氣相層析質譜法 (GC/MS)確認檢驗
    結果，呈海洛因代謝後之嗎啡陽性反應，有該院96年11月6
    日轉碼編號A00000000 號濫用藥物尿液檢驗報告、毒品案件
    尿液送驗編號與真實姓名對照表（編號：G355）各1 紙在卷
    為證（偵查卷第13頁、警卷第15頁）；扣案白色粉末1 包（
    檢驗前淨重0.109 公克、檢驗後淨重0.103 公克），經高雄
    市立凱旋醫院以氣相層析質普儀（GC/MS） 法確認檢驗結果
    呈海洛因陽性反應，有扣押物品目錄表、現場照片、高雄市
    立凱旋醫院濫用藥物成品檢驗鑑定書各1 紙在卷為憑（警卷
    第13、21頁、本院卷第25頁），足認被告自白與事實相符。
    被告犯行堪以認定，應予依法論科。
三、被告前於91年間因施用毒品案件，經本院以91年度毒聲字第
    7417號裁定送觀察、勒戒後，認無繼續施用毒品傾向，經臺
    灣高雄地方法院檢察署檢察官以91年度毒偵字第5412號為不
    起訴處分確定；復於93年間因施用毒品案件，經臺灣高等法
    院高雄分院以94年度上訴字第351 號判處有期徒刑1 年確定
    ，於95年7 月10日因縮短刑期假釋出監，甫於95年8 月14日
    因保護管束期滿視為執行完畢，有臺灣高等法院被告前案紀
    錄表在卷可稽。是被告於「初犯」經觀察、勒戒後，於5 年
    內再犯，經依法追訴處罰，本案已屬3 犯以上，檢察官逕行
    起訴，即無不合。
四、查海洛因係屬毒品危害防制條例第2 條第2 項第1 款之第一
    級毒品。核被告所為，係犯毒品危害防制條例第10條第1 項
    施用第一級毒品罪。其持有第一級毒品海洛因之低度行為，
    應為施用第一級毒品海洛因之高度行為所吸收，不另論罪。
    被告前於93年間因施用毒品案件，經臺灣高等法院高雄分院
    以94年度上訴字第351 號判處有期徒刑1 年確定，於95年7
    月10日因縮短刑期假釋出監，甫於95年8 月14日因保護管束
    期滿視為執行完畢，有臺灣高等法院被告前案紀錄表在卷可
    憑，其受有期徒刑執行完畢後，於5 年內故意再犯本件有期
    徒刑以上之罪，為累犯，應依刑法第47條第1 項規定，加重
    其刑。爰審酌被告前因施用毒品經強制戒治執行完畢，猶未
    戒除施用毒品惡習，惟係戕害自身健康，且犯後坦承犯行，
    尚具悔意，及其犯罪之動機、目的、手段等一切情狀，量處
    如主文所示之刑。至扣案之第一級毒品海洛因1 包（檢驗前
    淨重0.109 公克，檢驗後淨重0.103 公克），經檢驗結果呈
    海洛因陽性反應，已如前述，係屬第一級毒品，其包裝因包
    覆毒品，顯留有毒品之殘渣，與其上殘留之毒品，衡情已難
    以分析剝離，亦無析離實益，當應整體視為毒品，不問屬於
    被告與否，應依毒品危害防制條例第18條第1 項前段之規定
    宣告沒收銷燬之。至鑑驗耗用之毒品既已滅失，自無庸宣告
    沒收。
據上論斷，應依刑事訴訟法第273條之1第1項、第299條第1項前
段，毒品危害防制條例第10條第1 項、第18條第1 項前段，刑法
第11條、第47條第1 項，判決如主文。
本案經檢察官甲○○到庭執行職務。
中    華    民    國    97    年    3     月    13    日
                  刑事第八庭    法  官  曾鈴
以上正本證明與原本無異。
如不服本判決應於收受本判決後10日內向本院提出上訴書狀，並
應敘述具體理由，如未敘述上訴理由者，應於上訴期間屆滿後20
日內補提理由書狀於本院（均須按他造當事人之人數附繕本）「
切勿逕送上級法院」。
中    華    民    國    97    年    3     月    17    日
                                書記官  曾秀鳳
附錄本判決論罪之法條：
毒品危害防制條例第10條第1項


司法院資訊處製作；財團法人民間司法改革基金會備份。
